【裁判字號】    98,交聲,110
【裁判日期】    980911
【裁判案由】    違反道路交通管理處罰條例聲明異議
【裁判全文】
臺灣雲林地方法院交通事件裁定         98年度交聲字第110號
移送機關即
原處分機關  交通部公路總局嘉義區監理所雲林監理站
異  議  人
即受處分人  甲○○○
上列異議人即受處分人因違反道路交通管理處罰條例案件，對於
交通部公路總局嘉義區監理所雲林監理站民國98年6 月16日所為
之裁決處分（原處分案號：雲監裁字第裁72-DB0000000號），聲
明異議，本院裁定如下：
    主  文
異議駁回。
    理  由
一、原處分意旨略以：異議人即受處分人甲○○○於民國98年2
    月11日下午4 時6 分許，駕駛車牌號碼3U-3829 號自用小客
    車，在桃園市○○○街35號設有紅線之禁止臨時停車處所停
    車，經桃園縣政府警察局交通隊警員以該車有違反道路交通
    管理處罰條例第56條第1 項第1 款之規定，製單舉發，嗣經
    移送機關即交通部公路總局嘉義區監理所雲林監理站於98年
    6 月16日開具雲監裁字第裁72-DB0000000號裁決書，裁處異
    議人罰鍰新臺幣（下同）1,200 元。
二、聲明異議意旨略以：異議人甲○○○不否認於上揭時、地，
    在劃設禁止臨時停車線之處所違規停車，願接受繳納罰鍰
    900 元部分，惟辯稱因拖吊場人員只告知以郵寄送達違規罰
    單通知書，但異議人遲未收到罰單通知領取單，郵務人員亦
    未留下任何通知單，致異議人至桃園監理站查詢方知已遲誤
    罰單繳款期限，就因遲延所生罰緩金額（300 元），乃屬不
    可歸責異議人之事由，不接受繳納，為此聲明異議。
三、按汽車駕駛人停車時，有下列情形之一者，處600 元以上12
    00元以下罰鍰：一在禁止臨時停車處所停車。道路交通管理
    處罰條例第56條第1 項第1 款定有明文。而禁止臨時停車線
    為紅色實線，用以指示禁止臨時停車路段，道路交通標誌標
    線號誌設置規則第169 條第1 項、第2 項亦有明定。次按處
    理違反道路交通管理事件，有關文書送達之程序，準用行政
    程序法送達之規定，違反道路交通管理事件統一裁罰標準及
    處理細則第5 條亦定有明文。而行政程序法對於文書送達，
    係規定：送達，於應受送達人之住居所、事務所或營業所為
    之。但在行政機關辦公處所或他處會晤應受送達人時，得於
    會晤處所為之；於應送達處所不獲會晤應受送達人時，得將
    文書付與有辨別事理能力之同居人、受僱人或應送達處所之
    接收郵件人員；又送達不能依前2 條規定為之者，得將文書
    寄存送達地之地方自治或警察機關，並作送達通知書兩份，
    1 份黏貼於應受送達人住居所、事務所、營業所或其就業處
    所門首，另1 份交由鄰居轉交或置於該送達處所信箱或其他
    適當位置，以為送達。前項情形，由郵政機關為送達者，得
    將文書寄存於送達地之郵政機關。寄存機關自收受寄存文書
    之日起，應保存3 個月，行政程序法第72條第1 項、第73條
    第1 項、第74條分別定有明文。再按民事訴訟文書之寄存送
    達，依民事訴訟法第138 條第2 項規定，自寄存之日起，經
    10日發生效力，此因應受送達人未必能即時領取訴訟文書而
    知悉其內容，故特設此規定以保障其權益。行政程序法雖未
    如前述民事訴訟法增設第138 條第2 項規定，但基於保障應
    受送達人權益之同一理由，解釋上應認為有上開規定之類推
    適用。
四、經查：
  (一)異議人於上開時地在禁止臨時停車處所停車，經警逕行製單
    舉發違反道路交通管理處罰條例第56條第1 項第1 款之規定
    ，嗣因異議人未於應到案日期前繳納罰鍰或提出申訴，而由
    原處分機關於98年6 月16日以雲監裁字第裁72-DB0000000
    號裁決書裁處異議人罰鍰1,200 元，此有違規查詢報表、裁
    決書、移送書各1 份、現場違規相片3 張在卷可稽，復為異
    議人所不否認，應堪認定。
  (二)異議人辯稱：遲遲未收到罰單掛號信及通知領取單，且送達
    人員亦未留下任何方式通知領取云云。惟本件桃警局交字第
    DB0000000 號違反道路交通管理事件通知單，經桃園縣政府
    警察局交通隊於98年2 月20日，向異議人之戶籍地址即雲林
    縣土庫鎮○○里○ 鄰○○路30巷6 號以雙掛號寄出本件舉發
    通知單，因未獲會晤本人亦無受領文書之同居人、受雇或應
    送達處所接受人員，已於98年2 月23日完成寄存送達於土庫
    馬光郵局，並作送達通知書2 份，1 份黏貼於應受送達人住
    居所門首，1 份置於該受送達處所信箱或其他適當位置，有
    桃園縣政府警察局98年5 月22日桃警交字第0980058477號函
    文、該局送達證書及法務部戶役政連結作業系統各1 份（參
    本院卷第10至11頁、15頁）附卷足憑，則依前揭處理違反道
    路交通管理事件之文書送達程序，應認上開舉發當已依寄存
    送達之方式而合法送達於異議人，上開通知單於依法自寄存
    之日起經10日即98年3 月5 日發生合法送達之效力。至於寄
    存送達後，異議人實際上是否已領取上開舉發通知單，於寄
    存送達之效力並不生影響，故異議人辯稱未收到舉發通知單
    ，不應因不可歸責於異議人之逾期受有最高額罰鍰1,200 元
    之裁處云云，並不可採。
  (三)綜上，異議人本件違規事實明確，原處分機關依道路交通管
    理處罰條例第56條第1 項第1 款規定，裁處異議人罰鍰1,20
    0 元，核無不當，本件異議人之異議為無理由，應予駁回。
五、據上論斷，應依道路交通管理處罰條例第87條第2 項、道路
    交通案件處理辦法第19條，裁定如主文。
中    華    民    國    98    年    9     月    11    日
                    交通法庭    法  官  高士傑
以上正本證明與原本無異。
如不服本裁定，應於裁定送達後5 日內向本院提出抗告狀（須附
繕本）。
                                書記官  李達成
中    華    民    國    98    年    9     月    11    日


司法院資訊處製作；財團法人民間司法改革基金會備份。
